臺灣臺南地方法院刑事判決
110年度訴字第1033號
                                     110年度訴字第1223號
公  訴  人  臺灣臺南地方檢察署檢察官
被      告  郭家宏




選任辯護人  蒲純微律師（法扶律師）
上列被告因違反毒品危害防制條例案件，經檢察官提起公訴（11
0年度偵字第18136號、第19497號）及追加起訴（110年度偵字第
23920號、第23625號），本院合併審理並判決如下：
    主  文
郭家宏犯如附表所示之參罪，各處如附表所示之刑。應執行有期
徒刑陸年陸月。
未扣案不詳廠牌行動電話壹支（含門號○○○○○○○○○○號SIM卡壹枚
）、販賣毒品所得新臺幣壹萬柒仟元均沒收，於全部或一部不能
沒收或不宜執行沒收時，追徵其價額。
    事  實
一、郭家宏明知甲基安非他命依成癮性、濫用性及對社會危害性
    之程度，業經列為毒品危害防制條例第2條第2項第2款所定
    之第二級毒品，依法不得持有、販賣，竟基於販賣第二級毒
    品甲基安非他命牟利之犯意，先後於如附表所示之時、地，
    以如附表所示之方式、價格及數量，販賣甲基安非他命予陳
    建財1次、戴國斌與王立維1次、戴國斌1次（共計3次，各次
    販賣之時間、地點、方式、價格、數量及所得均詳如附表所
    示）。
二、嗣因檢察官聲請對洪誌剛持用之門號0000-000-000號行動電
    話進行通訊監察，並經警於民國110年3月16日上午8時16分
    許，持檢察官核發之拘票在臺南市○○區○○000○0號住處內拘
    提洪誌剛，經洪誌剛供出陳建財取得毒品來源，及偵辦王立
    維施用毒品案件，經警於109年11月11日上午6時27分許，持
    本院核發之搜索票至王立維位在臺南市○○區○○000號住處執
    行搜索，扣得王立維持用之行動電話，查閱通訊軟體內容，
    始循線查悉上情。
三、案經臺灣臺南地方檢察署檢察官指揮臺南市政府警察局第六
    分局、新化分局報告後偵查起訴。
    理  由
一、關於證據能力之認定：
  ㈠本案所引用具傳聞證據性質之供述證據，因檢察官、被告郭
    家宏及辯護人於準備程序時，均同意有證據能力（見本院卷
    一第89頁至第90頁，本院卷二第84頁至第85頁），本院審酌
    前開證據之作成或取得之狀況，並無非法或不當取證之情事
    ，且亦無顯不可信之情況，依刑事訴訟法第159條之5規定，
    均具有證據能力。
  ㈡其餘所引用卷內非供述證據性質之證據資料，均無違反法定
    程序取得之情形，依刑事訴訟法第158條之4規定反面解釋，
    亦應有證據能力，合先敘明。
二、認定犯罪事實之證據及理由：
  ㈠上開犯罪事實，業據被告於警詢、偵查及本院準備程序、審
    理中均坦承不諱，核與證人陳建財、洪誌剛、王立維、戴國
    斌於警詢、偵查中之證述相符（見警一卷第43頁至第63頁、
    第101頁至第110頁、第123頁至第131頁，警二卷第27頁至第
    51頁、第61頁至第69頁，他卷第119頁至第121頁、第129頁
    至第131頁，偵一卷第35頁至第36頁、第40頁至第44頁、第4
    6頁至第48頁），並有指認犯罪嫌疑人紀錄表、被告與證人
    洪誌剛間、證人陳建財與洪誌剛間通訊監察譯文、本院通訊
    監察書、證人王立維與戴國斌間、被告與證人王立維間通訊
    軟體Messenger對話紀錄在卷可稽（見警一卷第11頁至第19
    頁、第65頁至第67頁、第111頁至第113頁、第139頁至第150
    頁，警二卷第53頁至第59頁、第71頁至第75頁、第89頁至第
    107頁）。
  ㈡又被告已陳明其會自販賣之甲基安非他命留取少量累積供自
    己施用等語（見本院卷一第263頁），是被告販入及售出甲
    基安非他命之實際量差及價差具體為何雖均已無從查考，仍
    可認被告確有藉毒品交易牟利之營利意圖，更合於證人陳建
    財、洪誌剛、王立維、戴國斌證述渠等係向被告購買甲基安
    非他命之情節，益徵被告主觀上確有藉販賣毒品營利之不法
    意圖至明。
  ㈢另被告及證人陳建財、洪誌剛、王立維、戴國斌於警詢或偵
    查中提及本案甲基安非他命毒品時，固均稱毒品名稱為安非
    他命，惟國內查獲之安非他命類毒品多屬甲基安非他命，乃
    本院辦理毒品案件職務上已知之事，是被告及證人陳建財、
    洪誌剛、王立維、戴國斌所述安非他命應僅係未能精確使用
    毒品正確名稱，無礙於本院上開認定，附此敘明。
  ㈣綜上證據，堪認被告任意性之自白確與事實相符；是本案事
    證明確，被告犯行洵堪認定，應予依法論科。
三、論罪科刑：
　㈠按甲基安非他命依成癮性、濫用性及對社會危害性之程度，
    已列為毒品危害防制條例第2條第2項第2款所定之第二級毒
    品，禁止非法持有、販賣，是核被告如附表編號1至3所示販
    賣甲基安非他命之行為，均係犯毒品危害防制條例第4條第2
    項之販賣第二級毒品罪。
　㈡被告各次販賣甲基安非他命前持有各該次所販賣之甲基安非
    他命之低度行為，分別為各該次販賣甲基安非他命之高度行
    為所吸收，均不另論罪；被告如附表所示之各次犯行，行為
    時、地均可明顯區分，屬個別起意之獨立數行為，且犯意有
    別，行為互殊，應予分論併罰（共3罪）。　　
　㈢被告就其所犯各次販賣甲基安非他命之犯行，於偵查及審判
    中均自白不諱，均合於毒品危害防制條例第17條第2項減輕
    其刑之要件，應各依上開規定，就被告各次販賣第二級毒品
    之犯行分別減輕其刑。　　
　㈣被告經查獲後雖曾供述其毒品來源為「賓仔」、「王世（思
    ）淵」，但員警依其所稱向上溯源，因該人身分不詳且無其
    他線索可循，無法查證「賓仔」販賣毒品之相關事證等情，
    有臺南市政府警察局第六分局110年11月1日南市警六偵字第
    1100593985號函、110年11月13日南市警六偵字第110061851
    6號函及檢附之職務報告、110年11月25日南市警六偵字第11
    00646933號函、111年5月23日南市警六偵字第1110291006號
    函及檢附之職務報告存卷可查（見本院卷一第57頁、第123
    頁至第125頁、第133頁至第141頁、第151頁、第215頁至第2
    17頁），自不合於毒品危害防制條例第17條第1項所規定「
    供出毒品來源，因而查獲其他正犯或共犯」之要件，無從據
    該項規定減輕其刑。
　㈤辯護人雖為被告辯護稱：被告販賣甲基安非他命之金額、份
    量均有限，犯罪情節尚輕，且其犯後已坦承犯行，真心悔悟
    ，請准再依刑法第59條規定減輕其刑等語。惟被告因如前述
    符合毒品危害防制條例第17條第2項規定，經本院依法減刑
    後，其所犯如附表所示之罪之法定刑度均已有明顯減輕，亦
    無其他事證可認被告上開犯罪另有特殊之原因與環境，在客
    觀上足以引起一般同情，縱使宣告上開法定最低刑度猶嫌過
    重之情事，被告所犯即難邀憫恕，不宜再依刑法第59條規定
    酌量減輕其刑。
　㈥爰審酌被告曾於104年間因販賣第二級毒品案件，經本院判處
    應執行有期徒刑3月6月確定，復於109年間因販賣第二級毒
    品案件遭起訴後，再為本案販賣第二級毒品犯行，有各該判
    決及臺灣高等法院被告前案紀錄表可資查考（見本院卷一第
    11頁至第27頁、第267頁至第286頁），本案已係其第3度因
    販賣第二級毒品為警查獲，且被告有施用、持有及販賣第二
    級毒品之前案紀錄，明知甲基安非他命戕害人體身心健康之
    鉅，亦深知持有、販賣甲基安非他命為政府嚴厲查禁之行為
    ，竟不思戒慎行事，無視法紀而再犯本案，顯見其刑罰反應
    力格外薄弱，自我控管之能力欠缺，所為均有害他人身體健
    康，危害社會治安和善良秩序匪淺，更顯見其漠視政府防制
    毒品之政策與決心，殊屬不該；惟念被告犯後坦承犯行不諱
    ，並無矯飾之情，且其每次販賣與他人之甲基安非他命尚非
    大量，所得非鉅，對象亦僅3人，較之販賣毒品之「大盤」
    或「中盤」者，所造成之危害應仍較屬有限；兼衡被告自陳
    學歷為國中畢業、未婚無子女、入監前在菜市場販賣豬肉，
    及於麵攤、夜市工作、家庭經濟狀況貧寒（見警一卷第1頁
    被告警詢筆錄「受詢問人欄」之記載，本院卷一第263頁）
    等一切情狀，分別量處如主文所示之刑。並考量被告犯行所
    侵害法益之同一性、數罪對法益侵害之加重效應，所反應行
    為人人格及犯罪傾向、社會對販賣毒品等特定犯罪處罰之期
    待及刑罰之邊際效用遞減等情，與刑罰經濟、責罰相當原則
    ，整體評價被告應受矯治之程度而酌定如主文所示之應執行
    刑，以示懲儆。
四、沒收部分：
　㈠被告使用未扣案之不詳廠牌行動電話1支（含門號0000-000-0
    00號SIM卡1枚），作為販賣毒品聯繫使用，應依毒品危害防
    制條例第19條第1項規定宣告沒收，於全部或一部不能沒收
    或不宜執行沒收時，另應依刑法第38條第4項規定，追徵其
    價額。  
  ㈡被告係以附表所示之價格販賣甲基安非他命，並已實際收取
    價金，此等價金自屬其犯罪所得，各應依刑法第38條之1第1
    項前段規定宣告沒收，於全部或一部不能沒收或不宜執行沒
    收時，則應依同條第3項規定追徵其價額。
據上論斷，應依刑事訴訟法第299條第1項前段，判決如主文。
本案經檢察官黃榮加提起公訴、檢察官陳冠霖追加起訴，檢察官
林容萱到庭執行職務。
中　　華　　民　　國　　111 　年　　7　 　月　　13　　日
　　　　　　　刑事第四庭  審判長  法　官  陳本良
                                  法  官  張菁
                                  法  官  王鍾湄
以上正本證明與原本無異。
如不服本判決應於收受本判決後20日內向本院提出上訴書狀，並
應敘述具體理由。其未敘述上訴理由者，應於上訴期間屆滿後20
日內向本院補提理由書狀（均須按他造當事人之人數附繕本）「
切勿逕送上級法院」。 
                                  書記官 蘇冠杰
中　　華　　民　　國　　111 　年　　7 　　月　　13　　日
【附表】（時間為民國、金額為新臺幣）
編號 購毒者 交易時間 交易地點 交易方式 交易價格及數量 罪刑 1 陳建財  109年10月24日晚間9時20分許 臺南市永康區龍潭國小旁籃球場  洪誌剛以門號0000-000-000號行動電話聯繫陳建財，再以上開門號撥打郭家宏持用之門號0000-000-000號行動電話，約定交易甲基安非他命 郭家宏以15,000元之價格，販賣甲基安非他命1小包 郭家宏販賣第二級毒品，處有期徒刑伍年拾月。  2 王立維 戴國斌 109年11月5日凌晨1時49分後之某時許 臺南市○○區○○街000號皇家汽車旅館 王立維、戴國斌各出資500元，由王立維以通訊軟體Messenger聯絡郭家宏，約定交易甲基安非他命  郭家宏以1,000元之價格，販賣甲基安非他命1小包 郭家宏販賣第二級毒品，處有期徒刑伍年陸月。  3 戴國斌 109年11月中旬某日中午12時許 臺南市永康區龍潭住處旁 戴國斌以通訊軟體Line聯絡郭家宏，約定交易甲基安非他命 郭家宏以1,000元之價格，販賣甲基安非他命1小包 郭家宏販賣第二級毒品，處有期徒刑伍年陸月。  
附錄本案論罪科刑法條：
毒品危害防制條例第4條
製造、運輸、販賣第一級毒品者，處死刑或無期徒刑；處無期徒
刑者，得併科新臺幣30,000,000元以下罰金。
製造、運輸、販賣第二級毒品者，處無期徒刑或10年以上有期徒
刑，得併科新臺幣15,000,000元以下罰金。
製造、運輸、販賣第三級毒品者，處7年以上有期徒刑，得併科
新臺幣10,000,000元以下罰金。
製造、運輸、販賣第四級毒品者，處5年以上12年以下有期徒刑
，得併科新臺幣5,000,000元以下罰金。
製造、運輸、販賣專供製造或施用毒品之器具者，處1年以上7年
以下有期徒刑，得併科新臺幣1,500,000元以下罰金。
前5項之未遂犯罰之。